---
title: "taipei transportation analysis"
output: html_document
---
## 概論

我們在**臺北市資料大平台**裡，找到一份有趣的資料——「交通事故資訊」，於是想從這份資料，探究***什麼樣的人比較容易發生交通事故(who)***、***什麼的時段比較容易發生交通事故(when)***以及***什麼區域最容易發生交通事故(where)***等三個問題，目前這頁網站主要討論第三個問題，想以「區域」的角度看臺北市交通事故的問題，並試圖提供每個區域最容易出車禍的地點資訊，以方便駕駛、行人經過該路段可以更加小心謹慎一些。

## 資料介紹

此資料來自**臺北市資料大平台**，以「107年-臺北市A1及A2類交通事故明細.csv」此資料為主要分析，裡面的column有「發生年、發生月、發生日、發生時 發生分、處理別、區序、肇事地點、死亡人數、受傷人數、當事人序、車種、性別、年齡、受傷程度、天候、速限、道路型態以及事故位置」，而總資料數有50330筆。

### 讀取資料
```{r}
library(readr)
accident <- read_csv("accident.csv", locale = locale(encoding = "BIG5"))
windowsFonts(A=windowsFont("微軟正黑體"))
```

### 先以出事者的性別去做分類
```{r}
#性別
library(ggplot2)                           
sex = accident[,c("性別")]
names(sex)[names(sex) == "性別"] <- "gender" #改colume名字
sex2 = table(unlist(sex, use.names=F))
head(sex2)
sex2 = data.frame(sex2)
sex3 = sex2[,c("Freq")]
sex3 = data.frame(sex3)
Var1 <- c("男", "女", "物","肇逃")
Var1 = data.frame(Var1)
sex_final = cbind(Var1,sex3)
ggplot(data=sex_final,aes(x=Var1,y=sex3))+
  geom_bar(stat = "identity")+coord_flip()
```
### 以出事車種去做分類
```{r}
#車種
library(dplyr)
car = accident[,c("車種")]
car2 = table(unlist(car, use.names=F))
head(car2)
car2 = data.frame(car2)
car3 = car2[,c("Freq")]
car3 = data.frame(car3)
Var2 <- c("公營公車", "民營公車", "公營客運","民營客運","遊覽車","自用大客車","營業用大貨車","自用大貨車","營業用全聯結車","營業用半聯結車","自用半聯結車","營業用曳引車","自用曳引車","計程車","租賃車","自用小客車","營業用小貨車","自用小貨車","大型重型機車1(550C.C.以上)","大型重型機車2(250-550C.C.)","普通重型機車","普通輕型機車","小型輕型機車","小型車","救護車","消防車","警備車","工程車","其他特種車","腳踏自行車","電動輔助自行車","電動自行車","人力車","其他慢車","拼裝車","農耕用車(或機械)","動力機械","拖車(架)","其他車","行人","乘客","其他人")
Var2 = data.frame(Var2)
car_final = cbind(Var2,car3)
car_final2<-filter(car_final,car3>100) #只討論事件數100以上
car_final2 = data.frame(car_final2)
ggplot(data=car_final2,aes(x=Var2,y=car3))+
  geom_bar(stat = "identity")+coord_flip()
```
###  深入討論騎乘普通重型機車的出事者性別
```{r}
#車種與性別 專門討論普通重型機車
car_sex = accident[,c("車種","性別")]
car_sex2 = subset(car_sex,車種=="C03")
car_sex2 = car_sex2[,c("性別")]
car_sex3 = table(unlist(car_sex2, use.names=F))
car_sex_final = data.frame(car_sex3)
car_sex_final = car_sex_final[,c("Freq")]
car_sex_final = cbind(Var1,car_sex_final)
ggplot(data=car_sex_final,aes(x=Var1,y=car_sex_final))+
  geom_bar(stat = "identity")+coord_flip()
#性別/普通重型機車駕照數
licence <- read_csv("licence.csv")#使用內政部資料
sex_extra <- sex_final[-c(3:4),]
sex_final2 = cbind(sex_extra,licence)
sex_final2<-mutate(sex_final2,ratio=sex3/licence)
ggplot(data=sex_final2,aes(x=Var1,y=ratio))+
  geom_bar(stat = "identity")+coord_flip()
```
### 深入討論騎乘普通輕型機車的出事者性別
```{r}
#車種與性別 專門討論普通輕型機車
car_sex_light = accident[,c("車種","性別")]
car_sex_light2 = subset(car_sex_light,車種=="C04")
car_sex_light2 = car_sex_light2[,c("性別")]
car_sex_light3= table(unlist(car_sex_light2, use.names=F))
car_sex_final_light= data.frame(car_sex_light3)
car_sex_final_light = car_sex_final_light[,c("Freq")]
car_sex_final_light= data.frame(car_sex_final_light)
car_sex_final_light = cbind(Var1,car_sex_final_light)
ggplot(data=car_sex_final_light,aes(x=Var1,y=car_sex_final_light))+
  geom_bar(stat = "identity")+coord_flip()
#性別/普通輕型機車駕照數
light <- read_csv("light.csv")#使用內政部資料
sex_light_extra <- car_sex_final_light[-c(3:4),]
sex_light_final = cbind(sex_light_extra,light)
sex_light_final2<-mutate(sex_light_final,ratio=car_sex_final_light/light_licence)
ggplot(data=sex_light_final2,aes(x=Var1,y=ratio))+
  geom_bar(stat = "identity")+coord_flip()
```
### 附上同組員的html  
### 黃科銓    
### https://kevinhuang102888.github.io/kevinhuang/week3/final%20project/taipei_accident       
### 胡煜欣    
### https://cinnyhu.github.io/Class/Week3/www.html   
### https://cinnyhu.github.io/Class/Week3/wwww.html   
